Inventaris van het archief van de Arrondissementsrechtbank te Dordrecht, (1877) 1950-1959 (1965); Parket van de Officier van Justitie te Dordrecht, (1949) 1950-1959
Nationaal Archief, Den Haag
- Bijzonder
  - Buitengerechtelijke zaken, II.
    - Toezicht op advocaten, procureurs en notarissen, B.
      - Vervallen akten inzake beëdiging van advocaat en procureur, 1950-1959; 235; 1 omslag
      - Register betreffende handtekeningen en parafen van notarissen, 1877-1957; 236; 1 deel
      - Register tot inschrijving der akten van inbewaargeving van het Repertorium van notarissen, 1949-1959; 237; 1 deel
      - Repertoria notarissen, 1950-1959; 238-247; 10 pakken
        - 1950, 238
        - 1951, 239
        - 1952, 240
        - 1953, 241
        - 1954, 242
        - 1955, 243
        - 1956, 244
        - 1957, 245
        - 1958, 246
        - 1959, 247
- Archief van het parket van de Officier van Justitie te Dordrecht (1949) 1950-1959
  - Register betreffende gevangenhouding van verdachten, 1953-1960; 248; 1 deel
  - Klapperkaarten op de weeklijstenregisters, 1951-1959; 249-271; 23 dozen
    Vormen ingang op inv.nrs. 273-297 en 298-317
    Vormen ingang op inv.nr. 320
    - 1951 t/m R, 249
    - 1951 S t/m 1952 F, 250
    - 1952 G t/m O, 251
    - 1952 P t/m Z, 252
    - 1953 A t/m H, 253
    - 1953 I t/m Sp, 254
    - 1953 St t/m 1954 Bo, 255
    - 1954 Br t/m K, 256
    - 1954 L t/m Ve, 257
    - 1954 Vi t/m 1955 E, 258
    - 1955 F t/m L, 259
    - 1955 M t/m U, 260
    - 1955 V t/m 1956 B, 261
    - 1956 C t/m L, 262
    - 1956 M t/m V, 263
    - 1956 W t/m 1957 G, 264
    - 1957 H t/m Q, 265
    - 1957 R t/m Z, 266
    - 1958 A t/m J, 267
    - 1958 K t/m S, 268
    - 1958 T t/m 1959 C, 269
    - 1959 D t/m N, 270
    - 1959 O t/m Z, 271
  - Weeklijstenregisters betreffende appèllen, 1951-1955; 272; 1 deel
  - Weeklijstenregisters, 1950-1959; 273-297; 25 delen
    Zie inv.nrs 249-271
    Vormt samen met inv.nrs. 249-271 ingang op inv.nrs 21-38 en 39-96
    - 1950 nr. 189 - 1950 nr. 1591, 273
    - 1950 nr. 1592 - 1951 nr. 719, 274
    - 1951 nr. 720 - 1951 nr. 2204, 275
    - 1951 nr. 2205 - 1952 nr. 919, 276
    - 1952 nr. 920 - 1952 nr. 2324, 277
    - 1952 nr. 2325 - 1953 nr. 928, 278
    - 1953 nr. 929 - 1953 nr. 2518, 279
    - 1953 nr. 2519 - 1954 nr. 942, 280
    - 1954 nr. 943 - 1954 nr. 2533, 281
    - 1954 nr. 2534 - 1955 nr. 1009, 282
    - 1955 nr. 1010 - 1955 nr. 2599, 283
    - 1955 nr. 2600 - 1955 nr. 3316, 284
    - 1956 nr. 1 - 1956 nr. 749, 285
    - 1956 nr. 750 - 1956 nr. 1499, 286
    - 1956 nr. 1500 - 1956 nr. 2249, 287
    - 1956 nr. 2250 - 1957 nr. 350, 288
    - 1957 nr. 351 - 1957 nr. 1100, 289
    - 1957 nr. 1101 - 1957 nr. 1850, 290
    - 1957 nr. 1851 - 1957 nr. 2600, 291
    - 1957 nr. 2601 - 1958 nr. 645, 292
    - 1958 nr. 646 - 1958 nr. 1395, 293
    - 1958 nr. 1396 - 1958 nr. 2145, 294
    - 1958 nr. 2146 - 1959 nr. 180, 295
    - 1959 nr. 181 - 1959 nr. 930, 296
    - 1959 nr. 931 - 1959 nr. 1680, 297
  - Weeklijstenregisters betreffende economische zaken, 1949-1959; 298-317; 20 delen
    Zie inv.nrs. 249-271
    Vormt samen met inv.nrs. 249-271 ingang op inv.nrs. 21-38 en 39-96
    - 1949 nr. 351 - 1952 nr. 203, 298
      Openbaarheid beperkt tot 01-01-2025
    - 1952 nr. 204 - 1953 nr. 442, 299
    - 1953 nr. 443 - 1954 nr. 1050, 300
    - 1954 nr. 1051 - 1955 nr. 1377, 301
    - 1956 nr. 1 - 1956 nr. 375, 302
    - 1956 nr. 376 - 1956 nr. 750, 303
    - 1956 nr. 751 - 1956 nr. 1225, 304
    - 1956 nr. 1226 - 1956 nr. 1490, 305
    - 1956 nr. 1491 - 1957 nr. 240, 306
    - 1957 nr. 241 - 1957 nr. 615, 307
    - 1957 nr. 616 - 1957 nr. 990, 308
    - 1957 nr. 991 - 1957 nr. 1365, 309
    - 1957 nr. 1366 - 1958 nr. 225, 310
    - 1958 nr. 226 - 1958 nr. 600, 311
    - 1958 nr. 601 - 1958 nr. 975, 312
    - 1958 nr. 976 - 1959 nr. 90, 313
    - 1959 nr. 91 - 1959 nr. 465, 314
    - 1959 nr. 466 - 1959 nr. 840, 315
    - 1959 nr. 841 - 1959 nr. 1215, 316
    - 1959 nr. 1216 - 1959 nr. 1596, 317
  - Register betreffende rampen en ongelukken, 1951-1955; 318; 1 deel
  - Klapperkaarten betreffende rampen en ongelukken en onbekende dader, 1956-1959; 319; 1 doos
    Met onbekende dader wordt bedoeld dat na het plegen van een strafbaar feit het O.M. er niet in is geslaagd een mogelijke dader aan te wijzen.
  - Rampen en ongelukken betreffende overstromingsramp, 1953; 320; 1 pak
  - Politiek dossier Hermen Edelschaap, winkelier te Zuid-Beijerland, 1946-1955; 321
    Los aangetroffen in stapel stukken in depot in doos opschrift "CABR"
    Geboren 28-11-1890